# Thiago Peixoto de Araujo

M.Sc. Geólogo

Avenida Dona Frutuosa, número 402 Coronel Nassuca – Guaíba – RS – Brasil

Telefone: +55 51 84316704

E-mail: thiagopeixotoaraujo@gmail.com

#### **RESUMO**

Sou formado em Geologia pela UFRuralRJ (2009) e mestre em Geotecnia pela USP/EESC (2011). Atuei, desde 2011, como consultor para empresas e orgãos públicos, em vários estados (principalmete, RS, SC, ES, MG). Em outubro do mesmo ano fundei a empresa TPA Geologia e Meio Ambiente, exercendo, além da função técnica de geólogo-geotécnico, também função administrativa e de coordenação. Atualmente trabalho como geólogo-geotécnico na VOGBR, empresa sediada em BH/MG, trabalhando diretamente para o setor da mineração.

#### **OBJETIVO**

Setor de Engenharia.

### FORMAÇÃO

- Mestre em Ciências, pelo Programa de Pós-graduação em Geotecnia. EESC/USP, com conclusão em 2011.
- Graduado em Geologia. UFRuralRJ, com conclusão em 2009.

#### EXPERIÊNCIA PROFISSIONAL

#### • Profill Engenharia e Ambiente

# Janeiro de 2011 - agosto de 2012

Cargo: Consultor em geologia e geotecnia

Principais atividades: Atuei na elaboração de laudos geológico-geotécnicos para fins de licenciamento ambiental (EIA-RIMA) de condomínios residenciais, postos de gasolina, supermercados e etc.. Realizei a supervisão ambiental de obra de médio-porte em Porto Alegre, além de fazer parte de diversos planos de bacias hidrográficas no RS.

# • TPA Geologia e Meio Ambiente

#### Outubro de 2011 - abril de 2013

Cargo: Diretor

Principais atividades: Trabalhei como consultor externo para diversas empresas, onde fui responsável, dentre outros, da coordenação dos Programas de Monitoramento do Meio Físico de obra de grande-porte em Bagé. Elaborei o estudo de impacto ambiental de obra para o SECOPA (Secretária Extraordinária da Copa — Porto Alegre), desenvolvente, neste trabalho, não só a atividade técnica como de gerenciamento e supervisão de todo o estudo.

#### VOGBR Recursos Hídricos e Geotecnia

#### Abril de 2013 - atual

Cargo: Geólogo-geotécnico

Principais atividades: Atuo em atividades de mapeamento geológico-geotécnico para fins de dimensionamento de cavas para minas a céu aberto. Acompanhamento de sondagens rotativas/mista/SPT e gerenciamento dos LOGs de sondagem, entre outras atividades.

#### EXPERIÊNCIA ACADÊMICA

# Escola de Engenharia de São Carlos – Universidade de São Paulo (EESC/USP) Fevereiro de 2010 – agosto de 2010

Cargo: Monitor da disciplina Recuperação de Áreas Degradadas.

Principais atividades: Monitor da disciplina Recuperação de Áreas Degradadas ministrada pelos professores Lázaro Valentim Zuquette e Osni José Pejon, para o curso de Engenharia Ambiental da Escola de Engenharia de São Carlos/USP.

2009-2011: Estudo de processos erosivos lineares e desenvolvimento de índices para mapeamento - região de São Pedro-SP. Universidade de São Paulo / USP.

Cargo: Bolsista de mestrado pelo CNPq.

Principais atividades: Projeto de pesquisa que visa, por meio de uso de geoprocessamento associado a trabalhos de campo, a obtenção de parâmetros para identificação dos locais de desencadeamento de processos erosivos lineares acelerados. Osni José Pejon (Responsável).

# • Universidade Federal Rural do Rio de Janeiro (UFRRJ)

2006-2008: Desenvolvimento Metodológico para Avaliação Geológico-Geotécnica em Região Costeira: Zona entre Itaguaí e Angra dos Reis, Estado do Rio de Janeiro. Universidade Federal Rural do Rio de Janeiro / UFRRJ.

Cargo: Bolsista de Iniciação Científica Petrobras/FINEP.

Principais atividades: Avaliação geológico-geotécnica da região da Costa Verde compreendida entre Muriqui e Angra dos Reis, no litoral sul do estado do Rio de Janeiro, utilizando como base a Técnica de Avaliação do Terreno (Landforms) e sua aplicação ao estudo de Movimentos de Massa Gravitacionais. José Miguel Peters Garcia (Responsável).

# 2007-2011: Processamento Digital de Imagens Aplicado a Geologia e Geoquímica Ambiental. Universidade Federal Rural do Rio de Janeiro / UFRRJ.

Cargo: Desenvolvimento de Pesquisa.

Principais atividades: A temática das pesquisas é a avaliação e monitoramento através do imageamento remoto e análise estrutural aplicada. Processos geoquímicos relacionados à remediação de áreas impactadas por atividades humanas no litoral Sul-fluminense e áreas adjacentes ao Campus da UFRRJ, Seropédica, região da Baixada Fluminense. Pesquisas em regiões onde ocorrem atividades de exploração, e transporte de materiais de construção, oleodutos, além de intensa e desordenada expansão urbana, que são suscetíveis a riscos ambientais, contando com o suporte analítico do Laboratório de Geoprocessamento Ambiental LGA/UFRRJ. Estas investigações têm fornecido suportes a caracterização do desenvolvimento de metodologias apropriadas a valoração dos possíveis danos ambientais e instrumentos de gestão territorial. Ligado ao grupo - Núcleo de Pesquisa em Resíduos Sólidos por Análise Térmica , liderado pelo prof. Heitor Fernandes Mothe Filho. Fernando Machado de Mello (Responsável).

#### IDIOMAS

\_\_\_\_

- Francês (Fluente)
- Inglês (Intermediário)

## PRINCIPAIS PUBLICAÇÕES

• Comparison between IHS-RGB Transformations and Ratio Bands methods from Landsat imagery in the Rio de Janeiro region, Brazil

Carpathian Journal of Earth and Environmental Sciences, V. 8, N. 1, 2013, p. 99-104. Autores: Thiago Peixoto de Araujo; Fernando Machado de Mello & Essaid Bilal

• Processamento de imagens digitais -Razão entre Bandas

Geociências (UNESP. Impresso), v. 29, p. 121-131, 2010 Autores: Thiago Peixoto de Araujo & Fernando Machado de Mello

• Limiar Topográfico para predição de erosões lineares em São Pedro/SP

In: 13° Congresso Brasileiro de Geologia de Engenharia e Ambiental, 2011, São Paulo Autores: Thiago Peixoto de Araujo & Osni José Pejon

• Vantagens e desvantagens no uso de imagens Landsat TM e ETM+ no sensoriamento remoto

Actas do XII Congresso Nacional de Geotecnia, 2010. p. 2239-2248. Autores: Thiago Peixoto de Araujo

 Estudo comparativo do uso de fotografias aéreas e imagens de satélite na avaliação de processos erosivos

Actas do XII Congresso Nacional de Geotecnia, 2010. p. 77-86. Autores: Thiago Peixoto de Araujo; Ana Gabriela Sobreiro Martins & Osni José Pejon

Processamento e interpretação de imagens digitais na região de Mangaratiba –
 Angra dos Reis (RJ)

Anais IV Simpísio de Engenharia Ambiental do Espirito Santo, 2009. Autores: Thiago Peixoto de Araujo & Fernando Machado de Mello

#### QUALIFICAÇÕES E ATIVIDADES COMPLEMENTARES

- 2007 Francês Fluente (Bonafides, 4 anos, conclusão em 2007).
- 2008 Modelagem Física e Matemática de Processos Ambientais. (Carga horária: 6h).
  Faculdade de Tecnologia FAESA.
- 2008 Elaboração de Estudos de Impacto Ambiental. (Carga horária: 6h). Faculdade de Tecnologia FAESA.
- 2009 Avaliação de Impactos Ambientais Recursos Hídricos. (Carga horária: 6h). Faculdade de Tecnologia FAESA.
- 2011 Amostragem de Águas Subterrânea (Low Flow Sampling). (Carga horária: 4h).
  BioAgri Laboratórios.

# INFORMAÇÕES ADICIONAIS

Disponibilidade para viagens a qualquer momento

• CNH: B

• CREA: 2009103149

• LinkedIn: <u>br.linkedin.com/pub/thiago-peixoto-de-araujo/4b/512/484/</u>

• Lattes: <a href="http://lattes.cnpq.br/2703042938975313">http://lattes.cnpq.br/2703042938975313</a>